【裁判字號】    92,訴,969
【裁判日期】    920818
【裁判案由】    毒品危害防制條例
【裁判全文】
臺灣桃園地方法院刑事判決                          九十二年度訴字第九六九號
    公  訴  人  臺灣桃園地方法院檢察署檢察官
    被      告  甲○○
右列被告因毒品危害防制條例案件，經檢察官提起公訴（九十二年度毒偵緝字第一六
六號）及移
    主  文
甲○○連續施用第一級毒品，累犯，處有期徒刑壹年。扣案之海洛因貳包（驗餘淨重
零點伍參公克）沒收並銷燬之。
    事  實
一、甲○○前於民國八十六年間因藥事法案件，經本院判處有期徒刑四月確定，並於
    八十九年八月十二日執行完畢。
二、甲○○另於八十六年間因施用毒品案件，經檢察官起訴，本院裁定送觀察勒戒後
    ，認無繼續施用傾向，於八十七年十月二十一日判決免刑，並於同年十一月二十
    六日確定；其後於八十八年間再因施用毒品案件，本院裁定送觀察勒戒後，認有
    繼續施用傾向，裁定送強制戒治期滿，由臺灣桃園地方法院檢察署檢察官於九十
    年一月十五日，以九十年度戒偵字第六四號為不起訴處分確定。嗣甲○○復基於
    概括犯意，自九十一年八月二十七日起至九十二年四月四日十四時五十分採尿前
    回溯二十六小時內某時止，連續在桃園縣中壢市○○路三五號住處房間等處，施
    用第一級毒品海洛因多次，為警分別於：(1)九十一年八月二十七日四時五十分許
    ，在桃園縣平鎮市○○路二三五號前查獲，並扣得其持有之海洛因一包（驗餘淨
    重○．○二公克）；(2)九十一年九月二十二日十五時許，在中壢市○○路三五號
    住處前查獲，並在其住處閣樓內起出其友人陳振祥所有之注射針筒一支、海洛因
    殘餘空袋一只；(3)九十二年一月八日十三時三十分，在前開住處前查獲，並扣得
    第一級毒品海洛因一包（驗餘淨重○．五一公克）；(4)九十二年四月四日因案通
    緝為警查獲，並於同日十四時五十分許，在桃園縣政府警察局中壢分局內採尿送
    驗而查知。
二、案經桃園縣政府警察局、桃園縣政府警察局平鎮、中壢分局報請臺灣桃園地方法
    院檢察署檢察官偵查起訴及移送併辦。
    理  由
一、被告甲○○就其於九十一年八月二十七日起至九十二年三月二十五日止連續多次
    施用第一級毒品海洛因之犯行於本院審理時坦承不諱，而被告於九十一年八月二
    十七日、同年九月二十二日及九十二年一月八日三度警查獲時所採集之尿液經送
    檢驗，均呈嗎啡陽性反應，復有桃園縣衛生局不法藥物尿液檢定書三份附卷可稽
    。此外，被告於九十一年八月二十七日及九十二年一月八日為警查獲時所扣得之
    白色粉末二包經送法務部調查局鑑定，均含海洛因成分，其等驗餘淨重分別為○
    ．○二公克及○．五一公克，亦有該局鑑定通知書二紙附卷可參。被告前述犯行
    ，事證明確，可以認定。另被告於九十二年四月四日因前開施用毒品案件通緝中
    為警查獲，並於同日十四時五十分許，在桃園縣政府警察局中壢分局內採尿送驗
    結果，其尿液中亦呈現嗎啡陽性反應（檢出濃度為大於二四○○ｎｇ／ｍｌ），
    此有昭信科技顧問股份有限公司濫用藥物陽性檢體檢驗報告一紙在卷可稽。查「
    海洛因經注射入人體後，約百分之八十於二十四小時內自反中排出，．．，國外
    曾有文獻報導注射六毫克之海洛因鹽酸盬，其代謝物嗎啡之可檢出時間約為二十
    六小時（最低檢出量為三○○ｎｇ／ｍｌ）」，此有行政院衛生署藥物食品檢驗
    局八十一年九月八日藥檢壹字第八一一四八八五號函影本一紙在卷可稽。被告
    於九十二年四月四日十四時五十分許採尿送驗結果呈現嗎啡陽性反應，檢出濃度
    大於二四○○ｎｇ／ｍｌ，已如前述，是被告至少於採尿前二十六小時內之某時
    曾施用海洛因毒品一次，亦可認定。被告前開所辯，尚不足採。被告於本次犯行
    前，曾有如事實欄第二項所示之二次施用毒品犯行，經裁定送觀察勒戒及強制戒
    治後為免刑及不起訴處分之情形，亦有本院判決及不起訴處分書及台灣高等法院
    被告全國前案記錄表各一份在卷可稽，被告再犯本件施用毒品犯行，依毒品危害
    防制條例第二十三條第二項規定，應予論罪科刑。
二、核被告所為，係犯毒品危害防制條例第十條第一項之施用第一級毒品罪。被告持
    有毒品之低度行為，應為施用毒品之高度行為所吸收，不另論以持有毒品罪。被
    告先後多次施用毒品之行為，時間緊接，且犯罪構成要件相同，顯係基於概括犯
    意反覆為之，應依連續犯規定論以一罪，並加重其刑。公訴意旨雖僅就被告於「
    九十一年八月二十七日七時三十分採尿前回溯九十六小時內某時至九十二年一月
    八日十四時三十分採尿前回溯九十六小時內某時施用之犯行起訴，惟其餘犯行與
    前述起訴部分間有連續犯裁判上一罪之關係，已如前述，為起訴效力所及，本院
    自應併予審理。被告前有如事實欄第一項所示之犯罪、科刑及執行之情形，有台
    灣高等法院被告全國前案記錄表一份在卷可稽，其於五年以內再犯本件有期徒刑
    以上之罪，為累犯，應依刑法第四十七條規定遞加重其刑。爰審酌被告一再施用
    毒品，不知自制，本件施用之時間、次數、犯後原否認其犯行，惟本院審理時方
    坦承絕大部分之犯行，態度尚稱良好、施用毒品為自殘行為等情狀，量處如主文
    所示之刑，以資警惕。
三、扣案之海洛因二包（驗餘淨重○．五三公克），為第一級毒品，應依毒品危害防
    制條例第十八條第一項前段規定諭知沒收並銷燬之。
四、據上論斷，應依刑事訴訟法第二百九十九條第一項前段、毒品危害防制條例第十
    條第一項、第十八條第一項前段，刑法第十一條前段、第五十六條、第四十七條
    ，判決如主文。
本案經檢察官蔡孟利到庭執行職務。
中      華      民      國    九十二    年      八      月     十八     日
                                  臺灣桃園地方法院刑事第六庭
                                      法  官  潘進順
右正本證明與原本無異。
如不服本判決，應於判決送達後十日內向本院提出上訴狀 (應附繕本)，上訴於臺灣
高等法院。
                                      書記官  陳玉芬
中      華      民      國    九十二    年      八      月     二十     日
附論罪科刑依據之法條：
毒品危害防制條例第十條
施用第一級毒品者，處六月以上五年以下有期徒刑。
施用第二級毒品者，處三年以下有期徒刑。


司法院資訊處製作；財團法人民間司法改革基金會備份。
